臺灣高雄地方法院刑事判決　　　　　　　95年度易字第1885號
公　訴　人　臺灣高雄地方法院檢察署檢察官
被　　　告　乙○○
　　　　　　　　　　現另案在臺灣臺南監獄臺南分監執行中
被　　　告　丙○○
　　　　　　　　　　現於臺灣臺南監獄臺南分監執行中
上列被告等因竊盜案件，經檢察官提起公訴（起訴案號：臺灣高
雄地方法院檢察署95年度偵字第20148 號），嗣被告於本院準備
程序就被訴事實為有罪之陳述，經審判長告知被告簡式審判程序
意旨，並聽取當事人之意見後，本院合議庭裁定由受命法官獨任
依簡式審判程序審理，本院判決如下：
    主  文
乙○○共同犯攜帶兇器竊盜未遂罪，累犯，處有期徒刑柒月。扣
案美工刀壹支、老虎鉗壹支，均沒收之。
丙○○共同犯攜帶兇器竊盜未遂罪，處有期徒刑伍月，如易科罰
金，以新臺幣壹仟元折算壹日。扣案美工刀壹支、老虎鉗壹支，
均沒收之。
    事  實
一、乙○○前於民國91年、92年間，各因施用毒品案件，經臺灣
    臺南地方法院各以91年度訴字第969 號、92年度訴字第748
    號分別判處有期徒刑7 月、10月確定後，上開有期徒刑7 月
    、10月接續執行，甫於94年2 月5 日因縮短刑期假釋出監並
    付保護管束，並於94年3 月13日縮短刑期期滿，未經撤銷假
    釋，其未執行之刑，以已執行論。
二、詎乙○○猶不知悔改，夥同丙○○於95年7 月30日13時許，
    由乙○○攜帶其所有客觀上具危險性足供兇器使用之美工刀
    、老虎鉗各壹支，共騎機車自台南市○區○○路菜市場處出
    發往高雄縣行駛，並於同日下午14時50分許，途經高雄縣湖
    內鄉○○村○○○路496 巷68之2 號丁○○所有豬舍處，見
    四下無人，認有機可乘，竟臨時起意而停車，共同基於意圖
    為自己不法之所有之犯意聯絡，由乙○○攜帶客觀上具危險
    性足供兇器使用之美工刀、老虎鉗各壹支進入上開丁○○所
    有豬舍內行竊，丙○○則站在一旁注意是否有其他人走近，
    以為示警把風，惟因上開豬舍內電纜線太長，丙○○乃走入
    上開豬舍內，由乙○○持上揭工具以剪斷電纜線之方式，著
    手竊取長約16.9公尺直徑1.2 公分許之電纜線1 條（重量13
    公斤，價值約新台幣6 千元），惟於剪斷電纜線之際，即聽
    上開豬舍外有吵嘈人車聲音，渠二人乃知事跡已敗露，行竊
    尚無所獲，丙○○立即自該豬舍內衝出趁隙騎機車逃逸，而
    乙○○當場為巡邏員警逮捕，並扣得其所有上開美工刀、老
    虎鉗各壹支，並起出已被剪斷之上開電纜線後，再經警循線
    查獲丙○○，始悉上情。
三、案經高雄縣警察局湖內分局報告臺灣高雄地方法院檢察署檢
    察官偵查起訴。
    理  由
壹、程序方面
一、按除被告所犯為死刑、無期徒刑、最輕本刑為三年以上有期
    徒刑之罪或高等法院管轄第一審案件者外，於法院行準備程
    序進行中，被告先就被訴事實為有罪之陳述時，審判長得告
    知被告簡式審判程序之旨，並聽取當事人、代理人、辯護人
    及輔佐人之意見後，裁定進行簡式審判程序；且受命法官行
    準備程序，與法院或審判長有同一之權限；又簡式審判程序
    之證據調查，不受刑事訴訟法第159 條第1 項、第161 條之
    2 、第161 條之3 、第163 條之1 及第164 條至第170 條規
    定之限制，刑事訴訟法第273 條之1 第1 項、第279 條第2
    項前段、第273 條之2 分別定有明文。
二、查本件被告所犯為死刑、無期徒刑、最輕本刑為三年以上有
    期徒刑以外之罪，且非高等法院管轄第一審之案件，其於準
    備程序就前揭被訴事實為有罪之陳述，經受命法官告知簡式
    審判程序之旨，並聽取當事人之意見後，本院認無不得或不
    宜改依簡式審判程序進行之處，爰依刑事訴訟法第273 條之
    1 第1 項、第284 條之1 ，裁定本件由受命法官獨任進行簡
    式審判程序，合先敘明。
貳、實體方面
一、上揭事實，業據被告乙○○、丙○○於本院96年1 月16日準
    備程序、審判程序時均供承不諱，核與證人丁○○於95年7
    月30日警詢時之指述情節大致相符，再互核與被告乙○○於
    95年7 月30日警詢、偵訊、審訊時之供述情節（見警卷第1
    頁至第5 頁、偵卷第16頁至第17頁、本院95年聲羈785 號卷
    第4 頁至第5 頁95年7 月30日訊問筆錄頁）亦大致吻合，並
    有警卷內檢附之搜索扣押筆錄、扣押物品目錄表、扣押物品
    收據證明書各1 份、上開行竊工具及現場蒐證照片共計8 張
    、贓物認領保管單1 紙，偵卷內檢附之扣押物品清單1 紙在
    卷可稽，並有美工刀、老虎鉗各壹支扣案可徵，是本件被告
    二人自白與事實相符，事證明確，其等上揭竊盜犯行，應堪
    認定。
二、按刑法第321 條第1 項第3 款之攜帶兇器竊盜罪，係以行為
    人攜帶兇器竊盜為其加重條件，此所謂兇器，其種類並無限
    制，凡客觀上足對人之生命、身體、安全構成威脅，具有危
    險性之兇器均屬之，且祇須行竊時攜帶此種具有危險性之兇
    器為已足，並不以攜帶之初有行兇之意圖為必要。美工刀、
    老虎鉗為足以殺傷人生命、身體之器械，顯為具有危險性之
    兇器（最高法院79年度臺上字第5253號判例意旨可資參照）
    。查扣案美工刀、老虎鉗各壹支，均係屬金屬製品，質硬而
    型尖之金屬利器，在客觀上足以危害他人生命、身體之安全
    並有上開行竊工具及現場已被剪斷電纜線之接斷蒐證照片共
    計8 張可佐，依上開判例意旨說明，該等物品顯具有客觀危
    險性，自均屬兇器無訛。核被告乙○○、丙○○所為，各係
    犯刑法第321 條第2 項、第1 項第3 款之攜帶兇器竊盜罪未
    遂犯，公訴人雖於論罪法條漏列刑法第321 條第2 項，惟於
    犯罪事實欄已有記載，本院就此自應審理，併此敘明。又被
    告二人就上開犯行，有犯意聯絡及行為分擔，為共同正犯。
    再被告二人就上開加重竊盜未遂罪，依刑法第25條第2 項得
    減輕其刑。被告乙○○前於91年、92年間，各因施用毒品案
    件，經臺灣臺南地方法院各以91年度訴字第969 號、92年度
    訴字第748 號分別判處有期徒刑7 月、10月確定後，上開有
    期徒刑7 月、10月接續執行，甫於94年2 月5 日因縮短刑期
    假釋出監並付保護管束，並於94年3 月13日縮短刑期期滿，
    未經撤銷假釋，其未執行之刑，以已執行論，此有臺灣高等
    法院被告前案紀錄表、臺灣高雄地方法院檢察署刑案資料查
    註紀錄表各1 份在卷可憑，其於有期徒刑執行完畢後，5 年
    內再故意犯本件有期徒刑以上之罪，為累犯，應依刑法第47
    條第1 項規定加重其刑，再依刑法第71條第1 項規定刑有加
    重及減輕者，先加後減。
三、爰審酌被告二人正值青壯時期，不思戮力工作謀生，卻取巧
    以行竊方式取得他人財物供己花用，且被告二人前有竊盜犯
    行，足見惡性非輕，惟念其二人犯後坦承犯行，態度良好，
    而被告乙○○係累犯且攜帶兇器之犯罪情節較重，及其等犯
    罪之手段、所生危害等一切情狀，分別量處如主文所示之刑
    ，並就被告丙○○部分參酌其家庭經濟狀況非佳等情，有本
    院被告筆錄可參，乃諭知易科罰金從輕以新臺幣1,000 元折
    算1 日之折算標準，以資懲儆。另供被告二人犯罪所用之美
    工刀、老虎鉗各壹支，為被告乙○○所有，業據被告乙○○
    供承在警卷第1 頁至第2 頁可徵，爰依刑法第38條第1項第2
    款前段宣告均沒收之。
據上論斷，應依刑事訴訟法第273 條之1 第1 項、第284 條之1
、第299 條第1 項前段，刑法第321 條第2 項、第1 項第2 款、
第25條2 項、第47條第1 項、第41條第1 項前段、第38條第1 項
第2 款，刑法施行法第1 條之1 ，判決如主文。
本案經檢察官甲○○到庭執行職務
中　　華　　民　　國　　96　　年　1 　  　月　　23　　日
　　　　　　　　　刑事第三庭  法  官　  施添寶
以上正本證明與原本無異。
如不服本判決，應於收受送達後10日內向本院提出上訴書狀。
中　　華　　民　　國　　96　　年　1 　  　月　　23　　日
 　　　　　　　　　　　       書記官    王翌翔
附錄法條
中華民國刑法【民國95年5月17日修正】
刑法第321條（加重竊盜罪）
犯竊盜罪而有左列情形之一者，處六月以上、五年以下有期徒刑
：
一　於夜間侵入住宅或有人居住之建築物、船艦或隱匿其內而犯
    之者。
二　毀越門扇、牆垣或其他安全設備而犯之者。
三　攜帶兇器而犯之者。
四　結夥三人以上而犯之者。
五　乘火災、水災或其他災害之際而犯之者。
六　在車站或埠頭而犯之者。
前項之未遂犯罰之。
